【裁判字號】    89,易,893
【裁判日期】    901129
【裁判案由】    恐嚇等
【裁判全文】
台灣苗栗地方法院刑事判決                          八十九年度易字第八九三號
    公  訴  人  臺灣苗栗地方法院檢察署檢察官
    被      告  丙○○
                原名張國俸）.
右列被告因恐嚇等案件，經檢察官提起公訴（八十九年度偵字第二八六一號）及追加
起訴，本院判決如左：
    主  文
丙○○以加害生命之事恐嚇他人，致生危害於安全，處拘役拾日，如易科罰金，以
佰元折算壹日。
被訴毀損部分不受理。
    事  實
一、丙○○（原名張國俸，於民國八十九年十月三十一日更名）係甲○○之侄子（旁
    系五親等），因不滿甲○○誤將其所飼養之犬毒死，竟於八十九年七月十四日凌
    晨三時許，基於恐嚇之犯意，打電話向甲○○嚇稱：「要你全家死光光」等語，
    使甲○○心生畏懼，致生危害於安全。
二、案經被害人甲○○訴由苗栗縣警察局頭份分局報請臺苗栗地方法院檢察署檢察官
    偵查起訴。
    理  由
一、有罪部分：
  (一)訊據被告丙○○固坦承於八十九年七月十四日凌晨三時許打電話給甲○○之事實
    ，惟矢口否認有何恐嚇犯行，辯稱：「當天我有喝酒，忘記是否曾說過恐嚇甲○○的話」云云。經查：右揭恐嚇事實，業據被害人甲○○自警、偵訊迄審判中，
    一再指述不移，查被害人甲○○係丙○○之五親等旁系姻親，應無誣陷之可能。
    且被害人於本院審理中就被告毀損部分，已經原諒且對之撤回告訴在案，而就恐
    嚇部分猶指訴不移，益見被告確有恐嚇被害人無疑。佐以被害人於警訊、偵查（
    見偵查卷第六頁反面、第二七頁反面）及本院調查時，均坦認曾打電話向被害人
    恫嚇稱：「要你全家死光光」等語（見本院九十年二月八日、三月十五日、六月
    二十一日、八月十六日之訊問筆錄），其於九十年十一月十五日本院審理時始翻
    異其詞，辯稱忘記是否曾出言恫嚇云云，顯係事後畏罪圖卸之詞，不足採信。是
    本件事證明確，被告恐嚇犯行洵堪認定。
  (二)查被告以加害生命之事，恐嚇被害人甲○○，致生危害於安全，核其所為係犯刑
    法第三百零條恐嚇危害安全罪。爰審酌被告與被害人為鄰居，因其飼養之犬誤食
    被害人毒蜈蚣之餌而死亡，一時情緒失控而為本件犯行，及其智識程度、生活狀
    況、犯罪手段、目的、所生危害並犯罪後之態度等一切情狀，量處如主文所示之
    刑。又被告犯罪後，刑法第四十一條業於九十年一月十日修正公布，同年月十二
    日生效，舊法規定犯最重本刑三年以下有期徒刑以下之刑之罪，而受六個月以下
    有期徒刑或拘役之宣告，因身體、教育、職業、家庭之關係或其他正當事由，執
    行顯有困難者，得易科罰金，修正後刑法第四十一條第一項規定，凡犯最重本刑
    五年以下有期徒刑以下之罪，而受六個月以下有期徒刑或拘役之宣告，均得易科
    罰金，雖被告所犯為最重本刑二年以下有期徒刑之罪，不受該法修正之影響，然
    被告犯罪後法律既有變更，即應適用修正後之刑法第四十一條第一項前段之規定
    ，就上開宣告刑諭知易科罰金之折算標準。
  (三)另公訴人於本院審理時追加起訴：被告丙○○又承前恐嚇之概括犯意，於八十九
    年七月十四日十二時三十分許，在苗栗縣三灣鄉北埔村四鄰下林坪六一號甲○○
    住處前，手持強力彈弓，對甲○○之子乙○○恫嚇稱：「晚上我要叫小兄弟來放
    火燒你家，要讓你全家死」等語，因認被告涉有連續恐嚇罪嫌云云。然訊據被告
    丙○○則堅決否認有為上開恐嚇犯行。經查，證人乙○○於警訊時固證稱：被告
    曾於上揭時地對其出言恐嚇，惟被害人乙○○於本院審理時已翻異前詞，陳稱未
    聽清楚被告當時所罵內容，是乙○○之指述，即有可疑。參以被害人乙○○於警
    訊時提出告訴，係因被告破壞其住處門窗，其本人並未因被告所言而心生畏懼，
    是被告此部分行為亦與恐嚇罪之構成要件不符。綜上，公訴人所舉證詞尚不足以
    證明被告犯有恐嚇罪，應為被告有利之認定。此外，本院依職權調查結果，復查
    無其他積極證據足資證明被告有恐嚇乙○○之犯行，惟此部分與前開論罪科刑部
    分有連續犯之裁判上一罪關係，爰不另為無罪之諭知，附此敘明。
  (四)至扣案之強力彈弓一支、十字弓箭頭四顆、鉛錘及鋼珠十六顆、改造手槍一把、
    改造子彈成品一發、改造子彈半成品五發、彈頭一顆，雖係被告所有，但非供被
    告犯恐嚇罪所用之物，亦非違禁物，爰不宣告沒收，附此敘明。
二、不受理部分：
  (一)公訴意旨略以：被告丙○○於八十九年七月十四日下午四時許，持其所有之強力
    彈弓及十字弓箭頭，朝甲○○位於苗栗縣三灣鄉北埔村四鄰下林坪六一號住處射
    擊，致吳聯嬌住處門窗多處受損，因認被告涉有刑法第三百五十四條之毀損罪嫌
    云云。
  (二)按告訴乃論之罪，告訴人於第一審言詞辯論終結前得撤回其告訴，又告訴經撤回
    者，應諭知不受理之判決，刑事訴訟法第二百三十八條第一項、第三百零三條第
    三款分別定有明文。
  (三)查本件告訴人甲○○告訴被告毀損部分，起訴書認被告涉有刑法第三百五十四條
    之毀損罪嫌，惟依同法第三百五十七條之規定，上開罪名係告訴乃論之罪，茲據
    告訴人甲○○於本院審理時告庭撤回告訴（見本院九十年七月十二日訊問筆錄）
    ，揆諸上開說明，本件毀損部分，爰依刑事訴訟法第三百零三條第三款規定，諭
    知不受理之判決。
據上論斷，應依刑事訴訟法第二百九十九條第一項前段、第三百零三條第三款，刑法
第二條第一項前段、刑法第三百零五條、第四十一條第一項前段，罰金罰鍰提高標準
條例第一條前段、第二條，判決如主文。
本案經檢察官李殷財到庭執行職務。
中    華    民    國    九十      年    十一        月      二十九      日
                                    臺灣苗栗地方法院刑事第二庭
                                        法  官  陳  慧  萍
右正本證明與原本無異。
如不服本判決，應於送達後十日內向本院提出上訴狀(須附繕本)，上訴於台灣高等法
院台中分院。
                          書記官  陳  建  分
中    華    民    國    九十      年    十一        月      二十九      日
附錄論罪科刑法條
中華民國刑法第三百零五條
 (恐嚇危害安全罪)
以加害生命、身體、自由、名譽、財產之事，恐嚇他人致生危害於安全者，處二年以
下有期徒刑、拘役或三百元以下罰金。


司法院資訊處製作；財團法人民間司法改革基金會備份。
